臺灣高等法院民事判決
109年度重上字第562號
上  訴  人  鄧喬尹  


訴訟代理人  張至剛律師
被  上訴人  邱明達  

訴訟代理人  蔡湘蓁律師
上列當事人間請求返還投資款事件，上訴人對於中華民國109年4
月30日臺灣新北地方法院108年度重訴字第475號第一審判決提起
上訴，本院於111年5月25日言詞辯論終結，判決如下：
    主      文
上訴駁回。
第二審訴訟費用由上訴人負擔。
    事實及理由
一、被上訴人主張：
　㈠上訴人係未上市（櫃）股票買賣之盤商，因未上市（櫃）股
    票無統一交易平台，上訴人可透過管道取得特定人欲認購或
    出售未上市（櫃）股票之消息，並以上訴人自身或利用人頭
    帳戶名義向賣家購買未上市（櫃）股票後，再轉手以更高價
    格出售予買家，保證獲利，此即「價差交易」。上訴人告知
    伊上開訊息後，伊於民國106年6月間起委由上訴人進行價差
    交易，即由伊支付股款，上訴人代伊購買未上市（櫃）股票
    後，再將之轉售予買家，兩造約定以進行價差交易之獲利扣
    除必要成本（即證券交易稅千分之三及外務人員收送股票費
    500元）後平分利潤，每筆交易採逐筆結算，計算公式為：
    【〈（約定每股賣價×買進股數－被上訴人匯上訴人之股款數
    額）－（約定每股賣價×買進股數×證券交易稅千分之三）－外
    務人員收送股票費500元〉×1/2（下稱系爭公式）】，並由上
    訴人於獲利了結（約2週）後，將伊先前所匯股款連同價差
    交易之分潤（即1/2）匯款至伊所申設國泰世華銀行北桃園
    分行帳號000000000000號帳戶（下稱系爭被上訴人帳戶），
    兩造曾以上開交易模式完成價差交易共71筆。詎上訴人自10
    7年11月間起，有如附表一編號1至7所示7筆價差交易之本金
    及獲利合計586萬4,195元均未給付予伊（下稱系爭價差交易
    。按加總金額應為588萬4,195元，計算式：575萬3千元+13
    萬1,195元）。
　㈡上訴人於107年10月間向伊遊說可逢低買進「詠昇」興櫃股票
    ，上訴人可代伊以自身帳戶名義購買，於短時間內以更高價
    格於興櫃市場賣出，保證獲利，代價為上訴人可從獲利中分
    潤，伊遂委託上訴人為如附表二編號1至3所示「詠昇」股票
    交易。嗣伊多次告知上訴人應將此部分已獲利了結之股款先
    行返還，並分配利潤，上訴人卻拒絕辦理，迄未給付此部分
    「詠昇」股票之本金合計130萬5千元（下稱系爭詠昇股票本
    金）予伊。
　㈢上訴人於107年10月間，向伊遊說可將資金交由上訴人之客戶
    「老薛」（真實姓名不詳）代操買賣集中市場股票，保證獲
    利，兩造約定由伊匯款100萬元予上訴人，作為委由「老薛
    」代操買賣股票之投資款，為期半年，如發生任何虧損均由
    「老薛」負擔，半年後扣除成本結算，獲利由「老薛」先取
    得25％，剩餘75％獲利則由兩造各分得一半；伊已於107年10
    月30日匯款100萬元予上訴人（下稱系爭老薛代操本金）。
    詎伊於108年3月9日告知上訴人欲取回上開款項，兩造亦合
    意於同年月3日終止投資契約，惟上訴人迄未返還系爭老薛
    代操本金予伊。
　㈣綜上，兩造間已成立投資契約，上訴人應返還處理委任事務
    所收取之金錢、孳息，及賠償處理委任事務所生之損害。是
    有關價差交易，就如附表一編號1、5所示部分，依民法第54
    1條第1項、第179條規定；就如附表一編號2、3、4、6、7部
    分，依民法第544條、第179條規定，就系爭詠昇股票本金及
    系爭代操股票本金部分，依民法第544條、第179條規定，扣
    除上訴人嗣已返還之120萬元及10萬元，求為命上訴人給付
    合計686萬9,195元（計算式：586萬4,195元＋130萬5千元＋10
    0萬元－120萬元－10萬元），及加付自原審民事更正訴之聲明
    暨準備㈤狀繕本送達翌日起算法定遲延利息之判決，並願供
    擔保，請准宣告假執行之判決。原審就此部分為上訴人敗訴
    之判決，上訴人提起上訴，被上訴人於本院答辯聲明：上訴
    駁回。（至被上訴人逾此部分請求，經原審駁回，未據其聲
    明不服，非本院審理範圍）
二、上訴人則以：
　㈠兩造間僅有股票買賣及消費借貸之法律關係，並未存有保本
    投資之契約關係。被上訴人因股票投資發生虧損，希望出借
    資金予伊，以賺取穩定利息收益，又為規避借款利息所得課
    稅，且不願被上訴人之配偶知悉其借錢予伊，兩造遂約定以
    特定股票買賣股價之價差、張數，作為借款之暗號，即由伊
    依資金需求，於每筆借款前，通知被上訴人伊以某股票之購
    買股價及股數計算之借貸金額，並按系爭公式計算借貸利息
    ，若被上訴人同意上開借款金額及利息，會以Line通訊軟體
    回覆及匯款至伊所申設國泰世華銀行新莊分行帳戶帳號0000
    00000000號（下稱系爭上訴人帳戶，與系爭被上訴人帳戶合
    稱為系爭二帳戶），故被上訴人所稱「價差交易」實為消費
    借貸關係。兩造自105年10月21日至108年3月19日期間相互
    購買股票，且發生借貸關係，兩造各自有逾120筆以上之匯
    款往來，上開期間所生應付而未付之股款及借款利息，迄未
    核對計算，致兩造就實際債權債務數額各執一詞，應類推適
    用民法第400條交互計算之規定，將上開期間兩造之債權債
    務為計算，於互相抵銷得出正確之債權債務差額後，伊始有
    給付義務。
　㈡被上訴人於107年10月、同年11月及108年1月間，要求伊代為
    出名購買如附表二編號1至3所示「詠昇」興櫃股票，合計5
    萬股，買入之價格依序為每股24.12元、26.26元、31.85元
    （附表二編號3之買進價格並非原審認定之28元），伊因此
    支出股款合計138萬2千元。惟被上訴人僅給付如附表二編號
    2之股款26萬2,600元及以價值78萬元之永達股票10張抵作股
    款，尚積欠33萬9400元未付（計算式：138萬2千元— 26萬2,
    600元－78萬元)。伊既已依被上訴人之委託，完成購買上開
    詠昇股票5萬股之委任事項，依民法第541條第2項規定，伊
    僅有交付「詠昇」股票5萬股予被上訴人之義務，被上訴人
    此部分請求伊給付系爭詠昇股票本金130萬5千元，即無理由
    。
　㈢兩造間並未成立委託「老薛」（即伊之營業員薛書翰）代操
    股票之契約，伊於107年10月30日受領被上訴人之匯款100萬
    元後，並未將上開款項交付予「老薛」，此部分應待兩造結
    算債權債務數額後，伊才有給付義務。
　㈣退步言，縱認本件伊應給付予被上訴人，然被上訴人尚積欠
    伊以下股款：⒈被上訴人於106年5月2日以每股48元向伊購買
    「歐付寶」股票3萬股，股款合計144萬元，惟被上訴人僅給
    付伊96萬元，尚積欠股款48萬元未付。⒉被上訴人於107年3
    月30日以每股20元向伊購買「力晶科技（下稱力晶）」股票
    1萬股，股款合計20萬元均未給付。⒊被上訴人於107年7月9
    日、18日以每股98元向伊購買「永達保險（下稱永達）」股
    票各1萬股，合計2萬股之股款196萬元均未給付，故主張以
    伊對被上訴人之上三股款債權合計264萬元（計算式：48萬
    元＋20萬元＋196萬元）抵銷被上訴人之請求等語，資為抗辯
    。於本院聲明：㈠原判決不利於上訴人部分廢棄。㈡上開廢棄
    部分，被上訴人在第一審之訴及假執行之聲請均駁回。
三、本院判斷：
  ㈠兩造間就附表一編號1至7部分成立股票投資分潤契約，被上
    訴人得請求被上訴人給付此部分匯出股款及分潤金額，合計
    586萬4,195元：
　⒈按稱委任者，謂當事人約定，一方委託他方處理事務，他方
    允為處理之契約，民法第528條定有明文。次按關於契約之
    定性即契約之性質在法律上應如何評價，屬於法律適用之範
    圍。法院依辯論主義之審理原則就當事人事實上之陳述，依
    調查證據之結果確定契約之內容後，應依職權判斷該契約在
    法律上之性質，不受當事人所陳述法律意見之拘束，最高法
    院99年度台上字第1422號判決意旨參照。被上訴人主張：上
    訴人係未上市（櫃）股票買賣之盤商，因未上市（櫃）股票
    無統一交易平台，上訴人可透過管道取得特定人欲認購或出
    售未上市（櫃）股票之消息等語，業據提出上訴人擔任負責
    人之匯穎創業投資有限公司登記資料、上訴人之名片、上訴
    人傳送予被上訴人之未上市（櫃）股票盤報、未上市（櫃）
    股票交易流程及委託交易應備文件等在卷可稽（見本院卷一
    第27、215至231頁；本院卷二第67頁），應堪信為真。又兩
    造均主張：被上訴人長期依上訴人以Line通訊軟體告知之「
    某股票之買進股價×股數」計算之總金額，如數匯款至系爭
    上訴人帳戶，上訴人於數日後會將被上訴人上開匯款數額加
    計按【〈（約定每股賣價×買進股數－被上訴人匯上訴人之股
    款數額）－（約定每股賣價×買進股數×證券交易稅千分之三
    ）－外務人員收送股票費500元〉×1/2】公式（即系爭公式）
    計算之金額，匯款至系爭被上訴人帳戶等情，並無二致，惟
    被上訴人主張上開交易模式為兩造完成1次「價差交易」，
    上訴人則抗辯係完成一次「消費借貸」。
　⒉觀之上訴人所提出兩造間往來之以下Line對話紀錄，⑴被上訴
    人於107年7月17日對上訴人稱：關於今年談到伊等日後價差
    交易的獲利分配比例，伊想說訂一下激勵條款，留在記事本
    內，如果你沒有意見，那之後就這樣分配；伊心裡是充滿感
    激與期待的，感激你提供這個機會給伊賺錢，感激伊也能幫
    你提供資金賺錢等語，並在兩造之Line記事本內記載：「價
    差獲利分配每月之10萬以內，6成：4成，累積至10萬到15萬
    部分，5.5成：4.5成，累積至15萬以上部分，5成：5成，…
    舉例：假設該月已累積分配到9萬5千元，下一筆交易價差用
    6/4分，金額為6千（元），但加總累積分配獲利會是10萬1
    千元，已超過10萬的級距，那該筆交易價差分配比例就必須
    以5.5成/4.5成來計算，所以該筆伊不會拿到6千（元）那麼
    多」等文字（見本院上訴人書狀卷第39、41、43、62、64頁
    ）；⑵被上訴人於107年7月26日對上訴人稱：伊既然引進這
    個大戶，假設開始有交易，那伊應該也會分到做價差的單，
    或是伊自己有錢先收一些下來，對伊等都有好處，伊拉客戶
    進來，伊就是有價差做啊等語（見同上卷第66頁）；⑶被上
    訴人於107年7月28日對上訴人稱：就是讓他知道買賣未上市
    股票，本來就是先告知大概要多少，再分批找到股票後同意
    價位才會完成交易；伊覺得甚至可以跟林經理私下說，假設
    客戶就是不想要或是排斥找盤商買，但是林經理又想幫客戶
    忙，那或許可以麻煩一點用林經理名義買下來，再賣給客戶
    ？但是伊覺得你不要跟林經理提到你可以或是你會給林經理
    中間所謂價差的折讓或是"好處"，畢竟伊覺得這種你先不要
    攤牌，也盡量不要把行規洩漏出去等語；上訴人回稱：伊不
    會；被上訴人再稱：希望林經理這個大咖，你可以談成，也
    多一些業務的拓展；（伊）如果能有你的賺錢能力就好了，
    自己賺還能幫想幫的人賺，…伊覺得你的管道多多了，也不
    是一班（般）人會能接觸到的商品或是模式等語（見同上卷
    第72、76頁）。依兩造間上開Line對話紀錄可知，兩造係利
    用未上市（櫃）股票無統一交易平台，買賣雙方無法得知對
    方報價，而上訴人為未上市（櫃）股票之盤商，可透過管道
    取得特定人欲認購或出售未上市（櫃）股票之股數、價格消
    息之機會，但為謀圖利，故意不撮合買賣雙方之交易，反而
    約定由上訴人提供上開股票買賣價差資訊之勞務，被上訴人
    則提供向賣方購入上開股票所需資金，由上訴人先以低價購
    入股票後數日內再高價出售予買方，以賺取買賣股款價差，
    再由兩造平分利潤。準此，兩造以上開分工方式進行未上市
    （櫃）股票買賣，應係成立股票投資分潤之無名契約，而非
    成立被上訴人單方委託上訴人買賣股票之民法委任法律關係
    ，應屬無疑。
  ⒊上訴人雖抗辯：被上訴人為收取穩定借款利息收益，除積極
    提醒伊可供借貸之金額外，還主動詢問伊「匯款明細要寫什
    麼比較合適」，可見被上訴人所稱「價差交易」實為消費借
    貸關係等語，並以兩造間之107年11月15日Line對話紀錄為
    證。然觀之兩造於107年11月15日之Line對話紀錄全文，被
    上訴人告知上訴人：「今日可用價差金額220萬元」；上訴
    人稱：「你先150（萬）過來，我中午明細給你」；被上訴
    人詢問：「匯款明細要寫什麼比較合適」；上訴人稱：「買
    永達」；被上訴人詢問上訴人：「那我寫永達18張，如何？
    」；上訴人稱：「好」；被上訴人稱：我已經從系爭被上訴
    人帳戶轉帳150萬元到你的帳戶等語，並將兩造上開對話內
    容記錄在Line記事本中（見原審卷一第45頁）。可知被上訴
    人係主動告知上訴人其今日可動用作為價差交易之資金數額
    ，詢問上訴人有無適當投資標的，上訴人回稱永達股票可進
    行價差交易，請被上訴人匯款150萬元予伊，嗣被上訴人如
    數匯款予上訴人，並將此筆價差交易記載於Line記事本中。
    經核兩造上開交易流程，雖係由被上訴人主動告知上訴人其
    今日可動用之資金，但仍係由上訴人提供未上市（櫃）股票
    買賣價差資訊，並告知被上訴人應將向賣方購入股票所需資
    金數額匯款予上訴人，上開磋商內容符合兩造間辦理價差交
    易之正常流程。上訴人徒以被上訴人主動告知欲提供資金予
    被上訴人之片段內容，斷章取義主張兩造間係成立消費借貸
    關係，洵不足採。
　⒋上訴人又辯稱：依兩造於107年5月17日及107年8月2日之Line
    對話內容，可證雙方就價差交易部分係成立借貸關係等語。
    惟觀之兩造於107年5月17日之Line對話紀錄，其全文為：上
    訴人稱：「邱醫師：我有一筆長泓15.2元、55張、出15.5元
    ，這個客人比較大，你要做嗎？」；被上訴人回稱：「等我
    10分鐘…共836,000（元），幾號回？」；上訴人稱：「這要
    周3」；被上訴人稱：「好，接」（見本院上訴人書狀卷第3
    1頁），經核此部分對話內容，應屬兩造間進行價差交易之
    正常流程，而非消費借貸關係。又被上訴人於107年8月2日
    傳送Line訊息予上訴人稱：「你之後還有機器人，APP平台
    等更上一層樓的機會，我都相當期待看你成功。我完全不會
    想分你的羹，或是分到什麼股份之類的，畢竟那是妳個人努
    力的成果。我能做的就是提供有幫助的資金去創造交易需要
    的成本，並讓妳增加業務量，這樣我有貢獻下拿到一些報酬
    ，那才有意義」等語（見本院卷一第243、297頁），此段對
    話內容乃雙方共謀圖利之表徵，亦不足以證明兩造間有成立
    消費借貸關係。
　⒌上訴人另抗辯：被上訴人為規避借款利息所得課稅，且不願
    其配偶知悉被上訴人借錢予伊，故兩造在Line對話紀錄中將
    借款包裝得像投資，即伊會挑某一檔股票之股價及張數作為
    借款金額，並以上開股票買賣價差款扣除交易成本(即證券
    交易稅千分之三及外務人員收送股票費500元）之金額再除
    以2，此即借貸利息；本件借款非固定利率，利息數額係由
    伊單方決定，被上訴人幾乎都會接受等語。惟查，被上訴人
    所稱「借款利息」係按系爭公式計算，但系爭公式包含千分
    之三證券交易稅及外務人員股票收送費500元，並以未上市
    （櫃）股票買賣股款差額扣除上開證券交易成本後再除以2
    之繁複方式，計算借款利息等情，顯與一般消費借貸係由借
    貸雙方商議借款金額、利率及清償期之情形不符；且依經驗
    法則判斷，若被上訴人長期出借資金予上訴人，理當採固定
    利率計算利息，豈可能在Line對話紀錄中以繁雜之未上市（
    櫃）股票交易內容註記，徒增日後雙方對帳借貸金額及利息
    之困擾；況上訴人於兩造之Line對話紀錄中，完全未記載其
    所稱「利息」數額，是上訴人抗辯兩造間就被上訴人所稱指
    價差交易」部分，係成立消費借貸關係云云，顯與卷內事證
    不符，自不足採。
　⒍又被上訴人主張：兩造間就每筆價差交易均係採逐筆結算，
    並逐筆在兩造往來之Line對話紀錄、Line記事本及帳戶交易
    明細之備註欄中，註記交易標的之股票名稱及張數等情，核
    與卷附兩造Line對話紀錄、Line記事本、系爭被上訴人帳戶
    交易明細等互核相符（見原審卷一第31、33、35、37、39、
    45、47、49、55、57、61、65、67、69、71、73、75、77、
    81、93、95、99、113、153至187頁；本院卷二第31至45、5
    7至65、79至129、423、425頁），應堪採信。且依兩造間除
    本件以外、其他已順利完成價差交易之系爭二帳戶往來明細
    資料，上訴人於出售價差交易標的之股票後，確係將被上訴
    人先前所匯股款連同按系爭公式計算之分潤1/2金額，匯款
    至系爭被上訴人帳戶，匯款時會在交易備註欄內註記股票名
    稱、單價、數量等情，以便逐筆對帳；復參酌本件兩造係利
    用未上市（櫃）股票買賣價格資訊不對稱之機會，由上訴人
    提供上開股票現有買賣價差資訊，被上訴人則負責提供資本
    ，兩造才能進行價差交易以獲取利潤，則被上訴人主張：兩
    造就此部分價差交易係約定保本投資，並就買賣價差股款扣
    除交易成本後之利潤各分配1/2等語，應屬可採。
　⒎被上訴人主張：上訴人就附表一編號1至7部分之價差交易，
    迄未給付伊已匯股款數額及分配利潤等語。而上訴人對於其
    已收受被上訴人給付如附表一編號1至7「被上訴人匯款金額
    」欄所示金額乙節不爭執（見本院卷一第83頁），惟抗辯：
    此部分匯款乃消費借貸關係，兩造自105年10月21日至108年
    3月19日期間，相互購買股票及發生借貸關係，上開期間所
    生應付而未付之股款及借款利息，迄未相互核對計算，應類
    推適用民法第400條交互計算之規定，於互相抵銷得出正確
    之債權債務差額後，伊始有給付義務等語。
　　⑴有關附表一編號1部分：
　　　查上訴人於107年11月5日發送Line訊息予被上訴人稱：「
      明天早上把150（萬）可以進來了，多退，我收東森電視2
      5張，每張100元，目前盤商可以接103」；被上訴人將上
      開訊息註記在Line記事本中，並於翌（6）日轉帳匯款150
      萬元至系爭上訴人帳戶，且匯款時在交易備註欄註記「東
      森100元15張」等文字，此有上開Line對話紀錄、Line記
      事本及系爭二帳戶交易明細等存卷可查（見原審卷一第39
      、155、175頁；本院上訴人書狀卷第595頁），足認兩造
      間確有約定此筆以每股100元買進「東森」股票1萬5千股
      ，以每股102元賣出，再平分利潤之價差交易。又此筆價
      差交易若能順利完成，依系爭公式計算被上訴人得獲取1/
      2分潤之利益應為1萬2,455元【計算式〈（約定每股賣價10
      2元×買進股數1萬5千股－被上訴人匯上訴人之股款數額150
      萬元）－（約定每股賣價102元×買進股數1萬5千股×證券交
      易稅千分之三）－外務人員收送股票費500元〉×1/2】。　
      　　
　　⑵有關附表一編號2部分：
　　　查上訴人於107年12月12日發送LINE訊息予被上訴人稱：
      「能元33.5、出35元、共34張、113萬9千（元）」；被上
      訴人回稱：我已經從系爭被上訴人帳戶轉帳113萬9千元到
      你的帳戶等語，並將上開訊息註記在Line記事本中；且被
      上訴人於同日轉帳匯款113萬9千元至系爭上訴人帳戶，匯
      款時在交易備註欄註記「能元33.5元34張」等文字，此有
      上開Line對話紀錄、Line記事本、系爭二帳戶交易明細等
      為證（見原審卷一第61、157、177頁；本院上訴人書狀卷
      第610頁），足證兩造間確有約定此筆以每股33.5元買進
      「能元」股票3萬4千股，以每股35元賣出，再平分利潤之
      價差交易。又此筆價差交易若能順利完成，依系爭公式計
      算被上訴人得獲取1/2分潤之利益應為2萬3,465元【計算
      式〈（約定每股賣價35元×買進股數3萬4千股－被上訴人匯
      上訴人之股款數額113萬9千元）－（約定每股賣價35元×買
      進股數3萬4千股×證券交易稅千分之三）－外務人員收送股
      票費500元〉×1/2】。
　　⑶有關附表一編號3部分：　
　　  查上訴人於107年12月28日發送LINE訊息予被上訴人稱：
      「今年最後衝刺國璽26出、27.5元、30張＝795,000」、「
      780,000才是」；被上訴人將上開訊息註記在Line記事本
      中，並於同日轉帳匯款78萬元至系爭上訴人帳戶，且匯款
      時在交易備註欄註記「國璽26元30張」等文字，此有上開
      Line對話紀錄、Line記事本、系爭二帳戶交易明細等為證
      （見原審卷一第161、163、167、179頁；本院上訴人書狀
      卷第614頁），足徵兩造間確有約定此筆以每股26元買進
      「國璽」股票3萬股，以每股27.5元賣出，再平分利潤之
      價差交易。又此筆價差交易若能順利完成，依系爭公式計
      算被上訴人得獲取1/2分潤之利益應為2萬1,013元【計算
      式〈（約定每股賣價27.5元×買進股數3萬股－被上訴人匯上
      訴人之股款數額78萬元）－（約定每股賣價27.5元×買進股
      數3萬股×證券交易稅千分之三）－外務人員收送股票費500
      元〉×1/2】。　　　
　　⑷有關附表一編號4部分：　
　　　查上訴人於108年1月3日發送LINE訊息予被上訴人稱：「
      明天慶云10張、36-40」；被上訴人回稱：我已經從系爭
      被上訴人帳戶轉帳36萬元到你的帳戶等語，並將上開訊息
      註記在Line記事本中；且被上訴人於同日轉帳匯款36萬元
      至系爭上訴人帳戶，此有上開Line對話紀錄、Line記事本
      、系爭二帳戶交易明細等為證（見原審卷一第163、167、
      179頁；本院上訴人書狀卷第615頁），足證兩造間確有約
      定此筆以每股36元買進「慶云」股票1萬股，以每股40元
      賣出，再平分利潤之價差交易。又此筆價差交易若能順利
      完成，依系爭公式計算被上訴人得獲取1/2分潤之利益應
      為1萬9,150元【計算式〈（約定每股賣價40元×買進股數1
      萬股－被上訴人匯上訴人之股款數額36萬元）－（約定每股
      賣價40元×買進股數1萬股×證券交易稅千分之三）－外務人
      員收送股票費500元〉×1/2】。
　　⑸有關附表一編號5部分：　　
  　　查上訴人於108年1月10日發送LINE訊息予被上訴人稱： 
      「我現有一筆力智、55出57、10張」；被上訴人回稱：我
      已經從系爭被上訴人帳戶轉帳55萬元到你的帳戶等語，並
      將上開訊息註記在Line記事本中；且被上訴人於同日轉帳
      匯款55萬元至系爭上訴人帳戶，匯款時在交易備註欄註記
      「力智10張55元」等文字，此有上開Line對話紀錄、Line
      記事本、系爭二帳戶交易明細等為證（見原審卷一第73、
      157、181頁；本院上訴人書狀卷第619頁），足證兩造間
      確有約定此筆以每股55元買進「力智」股票1萬股，以每
      股57元賣出，再平分利潤之價差交易。又此筆價差交易若
      能順利完成，依系爭公式計算被上訴人得獲取1/2分潤之
      利益應為8,895元【計算式〈（約定每股賣價57元×買進股
      數1萬股－被上訴人匯上訴人之股款數額55萬元）－（約定
      每股賣價57元×買進股數1萬股×證券交易稅千分之三）－外
      務人員收送股票費500元〉×1/2】。　
　　⑹有關附表一編號6部分：　
　　  查上訴人於108年1月14日發送LINE訊息予被上訴人稱： 
      「太電13元60張」；被上訴人回稱：我已經從系爭被上訴
      人帳戶轉帳78萬元到你的帳戶等語，並將上開訊息註記在
      Line記事本中；且被上訴人於同日轉帳匯款78萬元至系爭
      上訴人帳戶，匯款時在交易備註欄註記「太電60張13元」
      等文字，此有上開Line對話紀錄、Line記事本、兩造帳戶
      交易明細等為證（見原審卷一第77、157、181頁；本院上
      訴人書狀卷第621頁）。又被上訴人主張兩造約定此部分
      股票之出售價格為每股13.7元乙節，上訴人並未爭執，且
      與太平洋電線電纜股份有限公司股東分戶卡記載：上訴人
      於108年1月17日以每股13.7元價格出售「太電」股票等語
      相符（見原審卷一第443、445頁），綜上各情，足證兩造
      間確有約定此筆以每股13元買進「太電」股票6萬股，以
      每股13.7元賣出，再平分利潤之價差交易。又此筆價差交
      易若能順利完成，依系爭公式計算被上訴人得獲取1/2分
      潤之利益應為1萬9,517元【計算式〈（約定每股賣價13.7
      元×買進股數6萬股－被上訴人匯上訴人之股款數額78萬元
      ）－（約定每股賣價13.7元×買進股數6萬股×證券交易稅千
      分之三）－外務人員收送股票費500元〉×1/2】。
　　⑺有關附表一編號7部分：　
　　　查上訴人於108年3月6日發送LINE訊息予被上訴人稱：「
      邱醫師：今天有20張南山，23出25星期一回」、「28張了
      」；被上訴人詢問上訴人：「改28張-23元嗎？644,000（
      元）？」；上訴人回稱「嗯」；被上訴人再稱：我可以，
      我已經從系爭被上訴人帳戶轉帳64萬4千元到你的帳戶等
      語，並將上開訊息註記在Line記事本中；且被上訴人於同
      日轉帳匯款64萬4千元至系爭上訴人帳戶，匯款時在交易
      備註欄註記「南山28張」等文字，此有上開Line對話紀錄
      、Line記事本、系爭二帳戶交易明細等為證（見原審卷一
      第95、159、185頁；本院上訴人書狀卷第638頁），足證
      兩造間確有約定此筆以每股23元買進「南山」股票2萬8千
      股，以每股25元賣出，再平分利潤之價差交易。又此筆價
      差交易若能順利完成，依系爭公式計算被上訴人得獲取1/
      2分潤之利益應為2萬6,700元【計算式〈（約定每股賣價25
      元×買進股數2萬8千股－被上訴人匯上訴人之股款數額64萬
      4千元）－（約定每股賣價25元×買進股數2萬8千股×證券交
      易稅千分之三）－外務人員收送股票費500元〉×1/2】。　
　　⑻觀之兩造於108年3月20日後之Line對話紀錄（見原審卷一
      第113至149頁），被上訴人於該日發送訊息予上訴人後至
      同年4月12日期間，均無法與上訴人取得聯繫，嗣兩造於
      同年月13日起在Line對話中發生嚴重爭執，相互指責對方
      積欠款項，亦無法進行協商，顯然兩造均無意繼續履行股
      票投資合作關係，足認兩造已於108年4月13日後，合意終
      止股票投資分潤契約甚明。又兩造間確有成立如附表一編
      號1至7所示價差交易，而此部分交易乃保本投資，兩造已
      約定就買賣價差股款扣除交易成本後之利潤，各分配1/2
      ，業經本院認定如前；而上訴人抗辯：被上訴人所指「價
      差交易」部分係成立借貸關係云云，並不足採，已如前述
      ，且上訴人未能舉證證明有將此部分收受被上訴人之投資
      匯款及約定利潤給付予被上訴人，則被上訴人於本件股票
      投資分潤契約終止後，請求上訴人給付如附表一編號1至7
      「被上訴人匯款金額」及「依約定比例被上訴人可分得之
      利潤」欄所示金額，合計586萬4,195元（按加總金額應為
      588萬4,195元，計算式：575萬3千元＋13萬1,195元，而被
      上訴人僅請求給付586萬4,195元），即屬有據。
　⒏上訴人雖抗辯：本件應類推適用民法第400條規定，以兩造間
    之交易所生債權債務相互計算、互相抵銷後，伊始有給付義
    務；被上訴人拒絕核對、計算兩造之帳目，已違反誠信原則
    等語。按稱交互計算者，謂當事人約定以其相互間之交易所
    生之債權債務為定期計算，互相抵銷，而僅支付其差額之契
    約，民法第400條定有明文。本件兩造間所為價差交易係採
    逐筆結算，並逐筆在兩造往來之Line對話紀錄、Line記事本
    及帳戶交易明細之備註欄中，記錄交易標的之股票名稱及張
    數，且為保證獲利，數日後即分潤給付約定之本利和，業經
    本院認定如前，並無雙方債權債務交互計算後僅給付差額予
    他方之情事；況上訴人並未舉證兩造有達成以相互間之交易
    所生債權債務為定期計算，互相抵銷，而僅支付其差額之合
    意，則上訴人此節主張，即不足採。又上訴人於本院審理期
    間，固提出日丰會計師事務所製作之有價證券資金往來計算
    書評估意見（下稱系爭評估意見，見本院卷一第127163頁）
    ，並據此主張依兩造資金往來結算後，伊僅需給付被上訴人
    26萬1,208元等語（見本院卷二第403、405頁）。然查，系
    爭評估意見並非由本院委託之鑑定，且系爭評估意見所列兩
    造間交易明細之資金往來用途，與上訴人匯款予被上訴人時
    ，在交易備註欄所註記之內容有多處不符（見本院卷一第31
    9、321、384頁），即難以系爭評估意見遽為上訴人有利之
    認定。再者，被上訴人於本院審理期間，既已提供105年10
    月1日起至108年3月26日期間之系爭被上訴人帳戶交易明細
    完整資料予上訴人（見本院卷二第77至199頁），並無不願
    配合上訴人核對雙方帳務資料情事，且被上訴人本件請求上
    訴人給付股款及分配利潤，乃訴訟上正當權利之行使，自未
    違反誠信原則。
　㈡兩造間就附表二編號1至3部分成立股票投資分潤契約，被上
    訴人得請求被上訴人給付此部分股款合計130萬5千元：
　⒈被上訴人主張伊委託上訴人以自身帳戶名義購買如附表二編
    號1至3所示「詠昇」興櫃股票，並已給付如附表二編號1至3
    「股款」欄所載金額，兩造約定此部分屬保本投資，故上訴
    人應返還伊給付之股款等語。上訴人則抗辯：被上訴人於10
    7年10月、同年11月及108年1月間，依序委託伊代為購買「
    詠昇」股票2萬股、1萬股、2萬股，伊合計支出股款138萬2
    千元，但被上訴人僅給付伊26萬2,600元，並以價值78萬元
    之永達股票10張抵作股款，尚積欠33萬9,400元未付（計算
    式：138萬2千元—26萬2,600元－78萬元)；伊已完成被上訴人
    所委託購買上開詠昇股票5萬股之事項，依民法第541條第2
    項規定，僅有交付「詠昇」股票5萬股予被上訴人之義務等
    語。
　⒉有關附表二編號1部分：
　　查上訴人於107年10月21日發送LINE訊息予被上訴人稱：「8
    月完款扣除詠昇24.12*20P」、「詠昇24.12元、20張-集保
    」、「8月、原創132萬2,725元－詠昇24.12（元）*20張」，
    被上訴人將上開對話存入LINE記事本內，且上訴人於107年1
    0月22日自其國泰世華銀行新莊分行帳號000000000000號帳
    戶轉帳匯款84萬0,325元至系爭被上訴人帳戶，並在備註欄
    註記「原創扣詠昇」，此有兩造之Line記事本、上開帳戶交
    易明細等存卷可考（見原審卷一第153、171頁；本院上訴人
    書狀卷第302頁）。參以上訴人於107年10月22日匯款予被上
    訴人之金額為84萬0,325元，核與上訴人所稱「原創132萬2,
    725元－詠昇24.12（元）*20張」之金額相符，是被上訴人主
    張：伊以每股24.12元委託上訴人購買詠昇股票2萬股，原應
    給付上訴人股款48萬2,400元，因當時兩造間有一筆「原創
    」價差交易，應由上訴人給付伊132萬2,725元，兩相沖抵後
    ，遂由上訴人給付伊差額84萬0,325元（計算式：132萬2,72
    5元－48萬2,400元）等語，應堪採信。足認兩造間確有約定
    由上訴人以自身名義，替被上訴人以每股24.12元購買「詠
    昇」股票2萬股，上訴人亦收受被上訴人給付此部分股款48
    萬2,400元，應屬無疑。
　⒊有關附表二編號2部分：　　
　　查上訴人於107年11月14日發送LINE訊息予被上訴人稱：「2
    6.26（元）詠昇今天他叫我買20張，你要嗎？」、「你已經
    有24多（元）的，不要這也沒有關係」，被上訴人回稱：我
    已經從系爭被上訴人帳戶轉帳26萬2,600元到你的帳戶等語
    ，且被上訴人於同日轉帳匯款26萬2,600元至系爭上訴人帳
    戶，匯款時在備註欄註記「詠昇26.26元、10張」，此有上
    開Line對話紀錄、系爭二帳戶交易明細等附卷可查（見原審
    卷一第43、175頁；本院上訴人書狀卷第599頁），上訴人亦
    坦認有收到被上訴人給付此部分股款26萬2,600元（見本院
    卷一第81頁），足認兩造間確有約定由上訴人以自身名義，
    替被上訴人以每股26.26元購買「詠昇」股票1萬股，上訴人
    亦收受被上訴人給付此部分股款26萬2,600元。
　⒋有關附表二編號3部分：　
　　查被上訴人於107年1月8日發送LINE訊息予上訴人稱：「永
    達10張進來的錢＋昨天做國璽價差的款，就是我預留要買40
    張詠昇的～進度再幫我留意，應該這兩筆的股款要先回來，
    我再出去詠昇的」；上訴人於同年月10日稱：「國璽那天匯
    了，我沒有通知你，你查一下，永達今天一早收到」；被上
    訴人回稱：「那我就等永達的錢下來，我就匯詠昇40張的錢
    過去」；上訴人再傳送內容為「78,000-2,340（稅）-500（
    過戶）（＝）777,160」之手寫字條照片予被上訴人，並稱「
    這是永達，我昨天已經下詠昇20張，31.85(元)*20（張）＝6
    37,000，這是我的帳戶，777,160（元）-637,000（元）＝14
    0,160（元）」，及傳送內容為「詠昇、現場、成交價格31.
    85元、成交數量合計2萬股」交易紀錄照片予被上訴人，並
    稱：「這是20張」；又上訴人於同年月10日從系爭上訴人帳
    戶轉帳匯款14萬0,160元至系爭被上訴人帳戶，匯款時在備
    註欄註記「永達股款扣詠昇20P」，復於同年月31日自系爭
    上訴人帳戶轉帳匯款7萬5,120元至系爭被上訴人帳戶，匯款
    時在備註欄註記「詠昇31.85（元）-28（元）*20P」，此有
    上開Line對話紀錄、系爭二帳戶交易明細等在卷可參（見原
    審卷一第71、73、181、183、270、272頁）。是依兩造上開
    Line對話紀錄及系爭二帳戶交易明細之備註欄所載內容，可
    知上訴人此部分為被上訴人購買之「詠昇」股票2萬股，原
    先係以每股31.85元計價，其後上訴人降價為每股28元，上
    訴人於108年1月10日將應匯款予被上訴人之「永達」股款77
    萬7,160元扣除以每股31.85元計價之「詠昇」股票20張股款
    63萬7,000元後，匯款差額14萬0,160元予被上訴人，再於10
    8年1月31日退還被上訴人「詠昇」股票每股31.85元及28元
    價差之股款7萬5,120元。綜上，足認兩造間確有約定由上訴
    人以自身名義，替被上訴人以每股28元購買「詠昇」股票2
    萬股，上訴人亦收受被上訴人給付此部分股款56萬元，應屬
    無疑。則上訴人抗辯：被上訴人就附表二編號1至3所示「詠
    昇」股票5萬股部分，僅實際給付伊26萬2,600元，並以價值
    78萬元之永達股票10張抵作股款，尚積欠伊33萬9,400元未
    付云云，顯與客觀事證不符，難以採憑。
　⒌被上訴人主張兩造約定「詠昇」股票委託買賣部分乃保本投
    資乙節，固為上訴人所否認。然觀之兩造107年11月22日Lin
    e對話紀錄，上訴人稱：「141,000(元），詠昇，…你個人 3
    0張獲利」；被上訴人稱：「用多少錢來算？賣價？」；上
    訴人稱：「24.8（元），29.6（元），今天的成交價」；被
    上訴人稱：「鄧董抽成一半!!!」；上訴人稱：「你下午不
    用看診了啦」；被上訴人稱：「你賣越高賺越多唷，謝謝」
    ；上訴人稱：「你抽6（成）」；被上訴人稱：「不用啦•我
    抽一半就好，我記得我們是說一半，那就一半啦，先真的有
    賣掉比較賣際」；上訴人稱：「你抽6（成）啦，你記錯了
    」；被上訴人回稱：「隨便啦，你匯過來多少，我就收多少
    咩」等語（見原審卷一第49頁），足徵兩造就此部分以上訴
    人名義為被上訴人購買之「詠昇」股票部分，雙方應係延續
    先前進行價差交易之約定，即保本投資，並由兩造平分或以
    6：4比例分配買賣股款價差扣除交易成本後之利潤。
　⒍上訴人辯稱：依民法第541條第2項規定，伊僅有交付「詠昇
    」股票5萬股予被上訴人之義務等語。惟觀之兩造108年3月1
    0日Line記事本，被上訴人稱：我整理一下我希望你幫我處
    理的資金名目：⒈107/11東森、價差交易…⒌詠昇已賣出、本
    金…真的拜託了等語；上訴人回稱：「OK」（見原審卷一第1
    69頁）。上訴人於上開對話中既未否認被上訴人所稱「詠昇
    」股票已賣出情事，復就被上訴人表明返還賣出「詠昇」股
    票本金乙事，表示「OK」，則被上訴人依此部分投資分潤契
    約，僅請求上訴人返還附表二編號1至3部分之股款合計130
    萬5千元本金，而未請求分潤，應予准許。又此部分上訴人
    以自身名義為被上訴人購買之「詠昇」股票既已出售，從而
    上訴人主張伊僅須給付被上訴人「詠昇」股票5萬股，自不
    足採。
　㈢兩造就系爭代操股票本金部分成立委任契約，被上訴人得請
    求上訴人給付100萬元：
　⒈查上訴人於107年10月26日發送LINE訊息予被上訴人稱：「我
    把你的＄拿給老薛做好了，他承諾賠他的，贏2.5抽，半年」
    ；被上訴人於同年月28日、29日稱：「那我預計禮拜二匯10
    0萬給你，進入老薛發財列車」、「給老薛操作以後，果然
    妳在未上市的效率提高很多」、「急問…我今天要匯台灣的
    老薛投資基金，轉帳的時候要寫什麼字？比較不會有贈與的
    問題？」；上訴人回稱：不會，股款；被上訴人於同年月30
    日稱：我已經從系爭被上訴人帳戶轉帳100萬元到你的帳戶
    等語，並將上開對話內容存入兩造之LINE記事本中；且被上
    訴人於同年月30日轉帳匯款100萬元至系爭上訴人帳戶，匯
    款時在交易備註欄註記「股款」文字，此有上開Line對話紀
    錄、Line記事本、系爭二帳戶交易明細等附卷可證（見原審
    卷一第29至33、155、173頁；本院上訴人書狀卷第593頁）
    ；復觀之上訴人於108年1月11日傳送予被上訴人之帳務明細
    記載：「投資-薛，100萬元」（見原審卷一第73、326、333
    頁）；及依兩造108年3月10日Line記事本，被上訴人稱：我
    整理一下我希望你幫我處理的資金名目：⒈107/11東森、價
    差交易…⒊老薛代操本金、⒋老薛代操獲利…真的拜託了等語，
    上訴人回稱：OK（見原審卷一第169頁），綜上各情，足徵
    被上訴人確已給付上訴人100萬元，並委託上訴人將上開款
    項轉交予「老薛」代操買賣上市櫃股票，從而被上訴人主張
    兩造間成立委託轉交系爭代操股票本金予「老薛」投資分潤
    之委任契約，應屬可採。
　⒉按受任人因處理委任事務有過失，或因逾越權限之行為所生
    之損害，對於委任人應負賠償之責，民法第544條定有明文
    。上訴人於本院既供稱：「老薛」是伊的營業員薛書翰，伊
    於107年10月30日受領被上訴人匯款100萬元後，並未將上開
    款項交付予「老薛」等語（見本院卷二第455頁），顯見上
    訴人受被上訴人委託後，並未依約處理轉交系爭代操股票本
    金之事務，顯有過失，致被上訴人受有系爭代操股票本金之
    損害，上訴人既具有歸責事由，則被上訴人依上開規定，請
    求上訴人賠償100萬元，即屬有據。上訴人雖抗辯：系爭代
    操股票本金應待兩造結算全部債權債務數額後，伊才有給付
    義務等語（見本院卷二第455頁），惟上訴人主張本件應類
    推適用民法第400條規定，以兩造間之交易所生債權債務相
    互計算，再給付互相抵銷後之差額等語，並無理由，已如前
    述，上訴人此節所辯，自不足採。
　㈣上訴人主張抵銷之抗辯，均不足採：
　  ⒈上訴人主張：被上訴人於106年5月2日以每股48元向伊購買
      「歐付寶」股票3萬股，股款合計144萬元，惟被上訴人僅
      給付伊96萬元，尚積欠股款48萬元未付等語，固提出財政
      部臺北國稅局年度證券交易稅一般代繳稅額繳款書（下稱
      證交稅繳款書）為證（見本院卷一第423頁）。被上訴人
      否認上情，抗辯：伊於上開時間係向上訴人以每股48元購
      買「歐付寶」股票2萬股，全部股款96萬元均已付清等語
      。觀之上訴人提出之稅額繳款書記載：被上訴人於106年5
      月2日向訴外人「梁黃世英」以每股48元購買「歐付寶」
      股票3萬股，成交總價額為144萬元等語（見本院卷一第42
      3頁），此筆交易之當事人雖為被上訴人與「梁黃世英」
      ，但觀之兩造上述交易常有利用人頭名義進出股票情形，
      上訴人是否有利用被上訴人名義，除所不爭之2萬股外，
      自行加購1萬股情形？上訴人復未說明其與「梁黃世英」
      之關係，即難認此筆增加1萬股交易與上訴人有關。又依
      被上訴人提出之兩造Line記事本記載：「歐付寶48元*20
      張」（見本院卷二第35頁），核與卷附系爭被上訴人帳戶
      交易明細所示被上訴人於106年5月2日匯款96萬元予上訴
      人，並於匯款時註記「歐付寶20P」之情節相符（見本院
      卷二第35、89頁），是被上訴人抗辯：伊僅向上訴人以每
      股48元價格購買「歐付寶」股票20張，已付清全部股款96
      萬元（計算式：48元×2萬股）等語，堪信為真。則上訴人
      以被上訴人積欠上開「歐付寶」股票股款為由，據以主張
      抵銷本件債務云云，自不足採。
　　⒉上訴人主張：被上訴人於107年3月30日以每股20元向伊購
      買「力晶」股票1萬股，股款合計20萬元均未給付等語，
      固提出證交稅繳款書為證（見本院卷一第459頁）。然被
      上訴人抗辯：伊前於107年3月16日以每股20元價格出售「
      力晶」股票2萬7千股予上訴人，上訴人原應給付伊股款54
      萬元（計算式：20元×2萬7千股）；嗣兩造於同年月20日
      進行「原創」股票之價差交易，以每股25元購買3萬股，
      金額共計75萬元，此部分原應由伊給付上訴人股款75萬元
      （計算式：25元×3萬股），然因兩造約定以上開「力晶」
      股票交易中，上訴人對伊之欠款54萬元其中34萬元部分扣
      抵，故伊於同年月20日僅匯款41萬元（計算式：75萬元－3
      4萬元）予上訴人，此時上訴人尚積欠伊「力晶」股票股
      款20萬元（計算式：54萬元－34萬元）；其後，伊於同日
      以原價即每股20元價格，向上訴人買回「力晶」股票1萬
      股，伊原應給付上訴人股款20萬元（計算式：20元×1萬股
      ），但兩造約定以被上訴人對伊之上開欠款20萬元直接抵
      銷此部分股款等語，業據提出稅額繳款書、私人間直接讓
      受轉帳申請書、兩造Line記事本、系爭被上訴人帳戶交易
      明細等為證（見本院卷二第51至57、108頁），應堪採信
      。則上訴人以被上訴人積欠上開「歐付寶」股票股款為由
      ，據以主張抵銷本件債務云云，自不足採。
　　⒊上訴人主張：被上訴人先後於107年7月9日、同年月18日以
      每股98元向伊購買「永達」股票各1萬股，合計2萬股之股
      款196萬元均未給付等語，固提出股東轉讓明細表為證。
      然觀之上開股東轉讓明細表係記載：訴外人「吳百堯」於
      107年7月9日以每股98元向上訴人購買「永達」股票1千股
      、1千股、8千股，及訴外人「王美珠」於同年月18日以每
      股98元向上訴人購買「永達」股票5千股、4千股、1千股
      （見本院卷一第467頁）。且上訴人供稱：吳百堯是被上
      訴人之學長，王美珠是被上訴人母親等語（見本院卷二第
      173頁），並提出由被上訴人於107年7月2日傳送予上訴人
      其上記載：「我媽媽、還有一個學長要買永達」之Line訊
      息（見本院卷二第175頁），足徵此二筆交易之買賣雙方
      應為「吳百堯與上訴人」及「王美珠與上訴人」，而非兩
      造，應屬無疑。況被上訴人稱：伊母王美珠並非向上訴人
      購買此部分「永達」股票，實係由訴外人即伊配偶「林佳
      玄」轉讓永達股票1萬股予王美珠，此係因未上市（櫃）
      股票在親人間過戶之流程較為麻煩，遂依上訴人之建議，
      由上訴人當作王美珠與林佳玄上開交易之中間人，以完成
      親友間轉讓持股等語，核與被上訴人所提出107年7月18日
      「林佳玄出賣永達股票1萬股予上訴人」及同日「上訴人
      出賣永達股票1萬股予王美珠」之證交稅繳款書2份相符（
      見本院卷二第165、167頁）。則上訴人以被上訴人積欠上
      開「永達」股票股款為由，據以主張抵銷本件債務云云，
      自不足採。
　㈤綜上，兩造間就系爭價差交易、系爭詠昇股票本金部分，均
    成立股票投資分潤契約，就系爭代操股票本金部分，則成立
    委任關係，且上訴人主張抵銷之抗辯，並不足採，已如前述
    。準此，被上訴人於108年4月間兩造合意終止股票投資合作
    關係後，得依股票投資分潤契約關係，請求被上訴人給付如
    附表一編號1至7「被上訴人匯款金額」、「依約定比例被上
    訴人可分得之利潤」欄所示金額共588萬4,195元，及如附表
    二編號1至3所示股款共130萬5千元；暨依民法第544條規定
    ，請求上訴人賠償100萬元，合計818萬9,195元（計算式：5
    88萬4,195元＋130萬5千元＋100萬元）。惟上訴人已於108年3
    月11日、同年月19日給付被上訴人120萬元、10萬元，此為
    兩造所不爭，並有Line對話紀錄及系爭被上訴人帳戶交易明
    細為證（見原審卷一第101、113、185頁），是經扣除上開
    上訴人已付金額後，被上訴人得請求被上訴人給付餘額688
    萬9,195元（計算式：818萬9,195元－120萬元－10萬元），而
    被上訴人僅請求上訴人給付686萬9,195元，自應准許。
四、按給付無確定期限者，債務人於債權人得請求給付時，經其
    催告而未為給付，自受催告時起，負遲延責任。其經債權人
    起訴而送達訴狀，與催告有同一之效力；又遲延之債務，以
    支付金錢為標的者，債權人得請求依法定利率計算之遲延利
    息；應付利息之債務，其利率未經約定，亦無法律可據者，
    週年利率為百分之五，此觀民法第229條第2項、第233條第1
    項前段、第203條規定甚明，被上訴人自得據此規定，請求
    加付法定遲延利息。查被上訴人之民事更正訴之聲明暨準備
    ㈤狀繕本係於108年12月25日送達上訴人，此為上訴人所自承
    （見原審卷二第23頁），則被上訴人請求上訴人自108年12
    月26日起算法定遲延利息，並無不合。
五、綜上所述，被上訴人得依股票投資分潤契約關係，請求被上
    訴人給付如附表一編號1至7「被上訴人匯款金額」、「依約
    定比例被上訴人可分得之利潤」欄所示金額共586萬4,195元
    ，及如附表二編號1至3所示股款共130萬5千元；暨依民法第
    544條規定，請求上訴人賠償100萬元，扣除上訴人前已給付
    被上訴人120萬元、10萬元後，被上訴人得請求上訴人給付6
    86萬9,195元，及自108年12月26日起至清償日止，按年息百
    分之五計算之利息。從而原審就此部分為上訴人敗訴之判決
    ，並無不合。上訴意旨指摘原判決不當，求予廢棄改判，為
    無理由，應駁回上訴。
六、本件事證已臻明確，兩造其餘之攻擊或防禦方法及所用之證
    據，經本院斟酌後，認為均不足以影響本判決之結果，爰不
    逐一論列。上訴人雖聲請傳訊證人吳百堯及王美珠，欲證明
    被上訴人先後於107年7月9日、同年月18日以每股98元向伊
    購買「永達」股票各1萬股，合計2萬股之股款196萬元均未
    給付，故其此部分主張抵銷之抗辯為有理由等語。惟上開爭
    點業經本院認定如前，即無傳訊上開證人之必要，附此敘明
    。
七、據上論結，本件上訴為無理由，依民事訴訟法第449條第1項
    、第78條，判決如主文。
中　　華　　民　　國　　111 　年　　6 　　月　　15　　日
                  民事第十六庭  
                        審判長法  官  朱耀平
                              法  官  呂明坤
                              法  官  羅立德
正本係照原本作成。
如不服本判決，應於收受送達後20日內向本院提出上訴書狀，其
未表明上訴理由者，應於提出上訴後20日內向本院補提理由書狀
（均須按他造當事人之人數附繕本）上訴時應提出委任律師或具
有律師資格之人之委任狀；委任有律師資格者，另應附具律師資
格證書及釋明委任人與受任人有民事訴訟法第466 條之1第1項但
書或第2項所定關係之釋明文書影本。如委任律師提起上訴者，
應一併繳納上訴審裁判費。
中　　華　　民　　國　　111 　年　　6 　　月　　16　　日
　　　　　　　　　　　    　　書記官  葉蕙心　　　　　　　　　　　　　　　
附表一：                                    單位：新臺幣
編號 未上市（櫃）股票 被上訴人匯款日期 約定每股買價 約定每股賣價 指示買進股數 被上訴人匯款金額 依約定比例被上訴人可分得之利潤  1 東森 107年11月6日 100元 102元 1萬5千股 150萬元 1萬2,455元  2 能元 107年12月12日 33.5元 35元 3萬4千股 113萬9千元 2萬3,465元  3 國璽 107年12月28日 26元 27.5元 3萬股 78萬元 2萬1,013元  4 慶云 108年1月3日 36元 40元 1萬股 36萬元 1萬9,150元  5 力智 108年1月10日 55元 57元 1萬股 55萬元   8,895元  6 太電 108年1月14日 13元 13.7元 6萬股 78萬元 1萬9,517元  7 南山 108年3月6日 23元 25元 2萬8千股 64萬4千元 2萬6,700元 「依約定比例被上訴人可分得之利潤」計算方式：【〈（約定每股賣價×買進股數－被上訴人匯上訴人之股款數額）－（約定每股賣價×指示買進股數×證券交易稅千分之三）－外務人員收送股票費500元〉×分潤比例1/2】                 小計      575萬3千元 13萬1,195元                                             合計      588萬4,195元  
附表二：                                    單位：新臺幣
編號 興櫃股票 被上訴人匯款日期 約定每股買價 指示買進股數 股  款  1   詠昇 107年10月22日 24.12元 2萬股 48萬2,400元  2   詠昇 107年11月14日 26.26元 1萬股 26萬2,600元  3   詠昇 108年1月10日 28元 2萬股 56萬元                                        合計     130萬5千元